臺灣臺中地方法院刑事判決　　　　　　　　　　　　九十一年度易字第一五五號
　　公　訴　人　臺灣臺中地方法院檢察署檢察官
　　被　　　告　戊○○
　　選任辯護人　劉有德
右列被告因教唆傷害案件，經檢察官聲請簡易判決處刑（九十一年度偵續字第七十五
號），本院台中簡易庭認不宜以簡易判決處刑，簽移本院普通庭審理，本院判決如左
：
    主  文
戊○○無罪。
    理  由
一、本件聲請簡易判決處刑意旨略以：被告戊○○與告訴人甲○○為台中市○區○○
    里○○街十八號一樓與三樓之鄰居關係，因經營早餐店及停車等問題發生齲齬，
    戊○○竟教唆四名陌生不詳姓名年籍之男子教訓甲○○，於民國（下同）九十年
    五月十日下午五時十五分許，由戊○○按門鈴及以對講機向甲○○稱：「三樓的
    人下來，我是一樓」，待甲○○下樓，該四名不詳姓名男子即指著當時站在一樓
    之戊○○說：你告訴她先生說甚麼話，說甚麼你吃飽閒閒等他等語（台語），隨
    即由其中二人強行架住甲○○雙手手臂，並出手毆擊甲○○頭、胸、背部及其他
    身體部位，甲○○妻丁○○聽到打鬥聲下樓向戊○○哀求，戊○○卻言「不要說
    那麼多，繼續打」等語，該四名男子即繼續毆打甲○○，致甲○○受有左眼瘀腫
    擦傷撕裂傷、右眼、頸部抓傷、胸部擦傷、陰囊挫傷等傷害，因認被告戊○○涉
    嫌教唆犯刑法第二百七十七條第一項之罪嫌等語。
二、按犯罪事實應依證據認定之，無證據不得推定其犯罪事實，刑事訴訟法第一百五
    十四條定有明文；而認定不利於被告之事實，須依積極證據，苟積極證據不足作
    為不利於被告之認定時，即應為有利於被告之認定，更不必有何有利之證據，最
    高法院三十年上字第八一六號著有判例可參；再按告訴人之告訴，係以使被告受
    刑事追訴為目的，是其陳述是否與事實相符，仍應調查其他證據以資審認，最高
    法院五十二年台上字一三００號著有判例可參。訊據被告戊○○堅決否認有教唆
    他人毆打被告之犯行，辯稱：伊有在前揭時地看到告訴人被不詳姓名男子數人毆
    打，但伊只在掃地或觀看，並不認識該數名男子，沒有講任何話等語。而公訴人
    認被告有教唆他人傷害之行為，無非以告訴人之指訴及證人丁○○之證詞及驗傷
    診斷書一紙為據。
三、經查：被告於前開時地遭不詳姓名男子數人毆打成傷，業據告訴人指訴歷歷，並
    有診斷證明書一紙為據，固然屬實，惟查：（一）證人丁○○於偵查中證稱：「
    當天，我聽到甲○○在哀叫，我就下樓去，被告就站在騎樓，手上並沒有拿東西
    ，我向被告求饒，而她對我不理又不睬，只是用眼睛瞪著我，她並沒有說話」等
    語，雖其於警訊中證稱：「我先生下樓二、三分鐘左右即聽到我先生求救聲音，
    我立即下樓察看，當時我先生遭四名男子圍毆，而戊○○在很生氣瞪著我及我先
    生，我便向戊○○求饒，戊○○答稱『沒有什麼好說的，繼續打』云云，並於偵
    訊中證稱：「當時，我拜託被告，也有拜託那四個男的不要再打我先生了，其中
    一個較高的男子說：『如果敢報警，就打乎你死』。被告則說：『不用講那麼多
    』云云，且於本院審理時證稱：「：：我就衝下去，被告在旁邊，我先生已經被
    打的鼻青臉腫，我就哀求被告不要再打了，要出人命了，被告說不要講了繼續打
    ，他沒有在那邊掃地，也沒有拿掃把，他站在旁邊」「我在檢察官那邊是講第二
    次求饒」云云，前後陳述有不一致之情形，且依其於偵查中第一次之陳述前後觀
    之，顯然不是指第二次求饒之情形，再查證人丁○○與告訴人係夫妻關係，且事
    發前被告之夫與告訴人之妻又有爭執，其所為證詞，難免偏頗，本院認其前開證
    詞，尚不足作為不利於被告之證據；（二）告訴人第一次、第二次警訊筆錄中，
    對於警方提問伊如何確認被告係教唆他人傷害伊之人時，答以：「當時該毆打人
    之男子指著被告稱：『我欲對其先生吃閒飯等他』：：，且謝女自稱四名男子是
    伊請來的」云云，並未提到被告有在旁說：『不要講了繼續打』，嗣於其妻丁○○於警訊中稱：伊聽到被告說不要講了繼續打等語，此後告訴人於偵訊中及本院
    調查審理時均附和稱被告有講：「不要講了，繼續打」等語，又告訴人於警訊中
    稱：「我有詢問戊○○該四人係何人，他答稱『係我們叫來又如何』云云，於偵
    訊中則稱：「我被打時去問被告，是否是你叫他們來的，他就哼了一聲，轉頭但
    沒有離開」云云，前後指訴不一，且告訴人遭多人毆打，如何還能從容詢問他人
    前開問題？倘被告於案發時有講：「繼續打」等語，則告訴人又何必問是不是被
    告叫人來打的？況告訴人自承案發當時被告之夫亦在場，且被告之夫在當天與證
    人丁○○有因停車問題有發生衝突，而證人蔡水淵即被告之夫到庭證稱：案發當
  天，伊車子停在騎樓，告訴人之妻開車擋到伊之車，後來伊並未把該事，告訴被
    告等語，且告訴人既稱毆打伊之男子有說到：「你欲對其先生吃閒飯等他」，既
    非針對被告，則教唆他人傷害之人，何以認定為被告？顯然告訴人在案發當時並
    未聽聞被告講：「不要講了繼續打」等語，自不得以其於偵查及本院審理中證稱
    被告有講前開言詞，即認定被告有教唆傷害之行為；（三）證人丙○○○於本院
    審理時結證稱：伊並沒有看到告訴人被打之經過，也沒有注意到有人按電鈴的聲
    音，有時候一家按有好幾家都會響，下來時打人的人已走了，只看到戊○○在跟
    丁○○吵架等語，證人丙○○○既未在案發時在場聽聞，其所為證詞，自不足作
    為不利於被告之證據；（四）告訴人所提供毆傷伊之男子所駕駛之小客車之車號
    ，經公訴人查證結果，係一女子在使用，並未查出確實有男子使用過，而告訴人
    稱提供該車號之男子姓名為「乙○○」，經本院調台中市口卡查詢結果，台中市
    僅有一位成年之「乙○○」住在北屯，核與告訴人所稱伊所指之乙○○係住在伊
    住家附近不符，本院依告訴人所陳報之住址郵寄傳票，亦遭退回，此外告訴人亦
    未再提供乙○○之任何資料供本院調查，此外復查無其他積極事證足以證明被告
    有教唆他人傷害之犯行，本案被告罪證不足，依前開說明意旨，自應為無罪之諭
    知。
據上論斷，應依刑事訴訟法第四百五十二條、第三百零一條第一項，判決如主文。
中   華   民   國      九十一      年       十一      月       十八    日
                             臺灣臺中地方法院刑事第二庭
                                   法  官  陳 如 玲
右正本證明與原本無異。
如不服本判決，應於判決送達後十日內向本院提出上訴狀，上訴於臺灣高等法院臺中
分院( 須附繕本 )。
                                   書記官
中   華   民   國      九十一      年       十一      月     二十二    日
